# 预计负债计提问题

提问人：dysonle 时间：2023-03-23 14:07:34
A公司与B公司签订合同，由A向B采购货物，B已按A公司要求完成生产，A公司提了一部分后剩余部分长时间未提货。A公司无履约意愿和能力，B公司起诉A公司要求全部提货并付款，并付利息。这种情况下A公司是否需要就未提货部分提预计负债？若提了预计负债赔偿收到货后又该如何处理。

回答人：chenyiwei
这种情况下，A需要考虑以下问题：
1 、合同是否约定如果A不来提货，则到约定日期后，物权及其相关的风险和报酬自动转移给A。如果是，则A应在该项自动转移生效后，确认存货和应付账款。
2 、该货物的可变现净值是否已低于合同约定的采购价格。如果是，则在确认存货之前，需确认与亏损合同相关的预计负债，到提货后转为存货跌价准备。
3 、根据合同的违约责任条款，A是否已构成违约，如是则根据违约责任条款，截至资产负债表日应支付的违约金、赔偿金、仓储保管费等支出需纳入预提。